臺灣臺北地方法院民事簡易判決
110年度北簡字第18642號
原      告  楊恒  
被      告  林建志
上列當事人間請求損害賠償事件，本院於民國111年8月24日言詞
辯論終結，判決如下：
　　主　　　文
被告應給付原告新臺幣182,910元，及自民國110年12月24日起至
清償日止，按週年利率百分之5計算之利息。
原告其餘之訴駁回。
訴訟費用由被告三分之一，餘由原告負擔。
本判決得假執行。被告如以新臺幣182,910元為原告預供擔保後
，得免為假執行。
　　事實及理由
壹、程序部分：
一、被告經合法通知，未於最後言詞辯論期日到場，核無民事訴
    訟法第386條所列各款情事，爰依原告之聲請，准由其一造
    辯論而為判決。
二、本件原告起訴時，訴之聲明請求被告應給付原告新臺幣（下
    同）567,160元，及自起訴狀繕本送達翌日起至清償日止，
    按週年利率5%計算之利息（卷第7頁）。嗣於民國111年7月1
    9日以書狀變更聲明為被告應給付原告284,020元，其餘請求
    不變，核屬減縮應受判決事項之聲明，與民事訴訟法第255
    條第1項但書第3款規定相符。
貳、實體部分：
一、原告起訴主張略以：被告於110年10月7日8時20分許，駕駛
    車牌號碼0000-00號自小客車，行經臺北市信義快速道路象
    山隧道往北時，因未注意車前狀況之疏失，與訴外人施淑娥
    所有、原告駕駛之車牌號碼0000-00號自小客車（下稱系爭
    車輛）後車尾發生碰撞，系爭車輛再往前推撞訴外人黃杰駕
    駛之車牌號碼000-0000號自小客貨車而肇事。嗣施淑娥於11
    1年1月7日將本件車禍之損害賠償請求權讓與原告，原告因
    本件事故，受有交通費4,020元、車輛價值減損180,000元之
    損失，並請求精神慰撫金100,000元，爰依侵權行為損害賠
    償之法律關係請求等語，並聲明：被告應給付原告284,020
    元，及自起訴狀繕本送達翌日起至清償日止，按年息5%計算
    之利息。
二、被告則以：伊對於本件車禍肇事經過與責任歸屬均不爭執，
    惟原告請求以計程車資計算交通費用部分，顯然過高。本件
    事故中兩造均未受傷，原告請求精神慰撫金顯然無據。又系
    爭車輛已經出售予第三人，無從估算系爭車輛價值減損等語
    ，資為抗辯，並聲明：原告之訴駁回。
三、得心證之理由：
　㈠原告主張被告於上開時、地駕駛車牌號碼0000-00號自小客車
    ，因未注意車前狀況自後方追撞原告駕駛之系爭車輛，致系
    爭車輛受損等情，業據原告提出道路交通事故當事人登記聯
    單、初步分析研判表、現場圖等件影本為證（卷第11-15頁
    ），且為被告所不爭執（卷第49頁），堪信原告之主張為真
    正。
　㈡按汽車行駛時，駕駛人應注意車前狀況及兩車並行之間隔，
    並隨時採取必要之安全措施；道路交通安全規則第94條第3
    項前段定有明文。次按因故意或過失，不法侵害他人之權利
    者，負損害賠償責任；汽車、機車或其他非依軌道行駛之動
    力車輛，在使用中加損害於他人者，駕駛人應賠償因此所生
    之損害，但於防止損害之發生，已盡相當之注意者，不在此
    限；為民法第184條第1項前段、第191條之2所明定。查被告
    駕駛車輛行經肇事地點，疏未注意車前狀況，自後撞及系爭
    車輛後車尾而肇事，被告對於防止損害之發生顯未盡相當之
    注意，就本件交通事故之發生自有過失。又訴外人施淑娥已
    將系爭債權讓與原告（卷第95頁），原告自得依上開法律規
    定行使對被告之損害賠償請求權。
　㈢按因故意或過失，不法侵害他人之權利者，負損害賠償責任
    ，民法第184條第1項前段定有明文。又按損害賠償之目的在
    於填補所生之損害，其應回復者，並非「原有狀態」，而係
    損害事故發生前之「應有狀態」，自應將事故發生後之變動
    狀況悉數考慮在內。故於物被毀損時，被害人除得請求修補
    或賠償修復費用，以填補技術性貶值之損失而回復物之物理
    性原狀外，就其物因毀損所減少之交易價值，亦得請求賠償
    ，以填補交易性貶值之損失而回復物之價值性原狀（最高法
    院101年度台上字第88號判決意旨參照）。查原告主張系爭
    車輛受損因維修費用大於車輛價值，原告乃將系爭車輛以29
    0,000元賣出，有估價單、汽車買賣合約書影本可佐（卷第1
    7-26、75頁），而系爭車輛，經鑑價於110年10月間之正常
    車價約600,000元，因事故撞損修復後，於110年10月之折價
    約180,000元，修復後之正常行情車價約420,000元，有台北
    市汽車商業同業公會鑑價函可證（卷第107頁），依上述說
    明，被害人除得請求修復費用而回復物之物理性原狀外，亦
    得就其物因毀損所減少之交易價值請求賠償，以填補交易性
    貶值之損失而回復物之價值性原狀。故原告請求被告賠償交
    易價值損失180,000元，即屬有據。
　㈣代步費：
　　原告主張因本件事故造成原告於110年10月7日至同年月24日
    無法使用系爭車輛，因系爭車輛平日為搭載施淑娥洗腎、原
    告上班、接送2名未成年子女上、下學之交通工具，故請求
    前開期間共17天之代步費4,020元等語，業據提出施淑娥身
    心障礙證明等件為證（卷第83-85頁），斟酌於上開期間，
    原告確實無法使用系爭車輛，而2名未成年子女及施淑娥需
    賴系爭車輛接送，參以於上開期間計有12日之上班、上課日
    ，是其請求原告本人上、下班、原告或配偶中一人接送2名
    未成年子女，以公車費用計算之代步費1,440元（計算式：1
    5元×4人×2趟×12日＝1,440元），及以計程車接送施淑娥洗腎
    之車資1,470元（計算式：105元×2趟×7日＝1,470元），共計
    2,910元，核屬必要，為有理由，逾此部分之請求，則屬無
    據。
　㈤精神慰撫金：　
　　原告雖另主張其因系爭事故後有失眠、胃痛、精神無法集中
    之創傷後壓力症候群症狀，受有精神上痛苦，而請求被告賠
    償精神慰撫金100,000元云云，然查原告於事故當日並未受
    傷，且原告亦未提出其因系爭交通事故受有身體、健康等傷
    害之證據資料，是原告此部分主張，尚乏證據證明，其請求
    被告給付精神慰撫金，應屬無據。
四、綜上所述，原告依侵權行為損害賠償之法律關係，請求被告
    給付182,910元（計算式：180,000＋2,910＝182,910），及自
    起訴狀繕本送達翌日即110年12月24日（卷第47頁）起至清
    償日止，按週年利率5%計算之利息，為有理由，應予准許。
    逾此範圍之請求則屬無據，應予駁回。
五、本件事證已臻明確，兩造其餘攻擊防禦方法核與本件判決結
    果不生影響，爰不一一論述，併此敘明。
六、本件原告勝訴部分係就民事訴訟法第427條第1項訴訟適用簡
    易程序所為被告敗訴判決，依同法第389條第1項第3款規定
    ，應依職權宣告假執行。並依同法第392條第2項規定，依職
    權宣告被告如以主文第4項所示金額為原告預供擔保後，得
    免為假執行。
七、訴訟費用負擔之依據：民事訴訟法第79條。
中　　華　　民　　國　　111 　年　　9 　　月　　7 　　日
　　　　　　　　　臺灣臺北地方法院臺北簡易庭
　　　　　　　　　　　　　　　法　官　蔡玉雪
以上為正本係照原本作成。
如不服本判決，應於判決送達後20日內向本庭提出上訴狀，並按
他造當事人之人數附繕本；如委任律師提起上訴者，應一併繳納
上訴審裁判費。
中　　華　　民　　國　　111 　年　　9 　　月　　7 　　日
　　　　　　　　　　　　　　　書記官　陳黎諭